台灣彰化地方法院刑事判決　　　　　　　　　　　　　九十年度易字第一四號
　　公　訴　人　臺灣彰化地方法院檢察署檢察官
　　被　　　告　甲○○
右列被告因違反台灣地區與大陸地區人民關係條例，經檢察官提起公訴（九十年度偵
字第五四九七號），本院判決如左：
     主  文
甲○○連續違反不得僱用大陸地區人民在臺灣地區從事未經許可之工作之規定，處有
期徒刑肆月，如易科罰金，以參佰元折算壹日。緩刑參年。
     事  實
一、甲○○明知乙○○（已審結）係自大陸地區偷渡來台之人，其未經向內政部警政
    署入出境管理局申請許可不得入境，係屬違反國家安全法之犯人，亦明知胡新志
    （業經檢察官為不起訴處分係依法申請許可入境台灣地區之大陸地區人民，未向
    主管機關申請許可，依法不得聘僱在台灣地區從事工作。惟甲○○竟基於僱用大
    陸地區人民為其從事未經許可工作之概括犯意，自民國九十年七月二十六日起，
    以每日新台幣（下同）八百元之工資僱用乙○○；又自同年八月六日起，以每日
    五百元之工資僱用胡新志，使該二名大陸人在彰化縣彰化市○○路四十號前豬肉
    攤從事打雜、販賣豬肉等工作，每日工作時間均自上午六時起至中午十二時止，
    並提供其位在彰化縣福興鄉元中村橫圳巷十之六號住所供乙○○住宿而予以藏匿
    。嗣於同年八月十一日七時三十分許，為警在上開豬肉攤當場查獲。
二、案經彰化縣警察局彰化分局報請台灣彰化地方法院檢察署檢察官偵查起訴。
     理  由
一、訊據被告甲○○固於偵審中坦承僱用同案被告乙○○及另案被告胡新志，及知情
    胡新志係由大陸嫁來台灣之女子且沒有工作證，且提供其住所使乙○○住宿，惟
    辯稱當時乙○○自稱是住在台中的外省人，因而誤以為其為設籍在台灣地區而僱
    用之。經查：同案被告乙○○於本院審理時自承在八十五年間由大陸福建平潭上
    船，未經申請許可偷渡來台，自九十年七月二十六日起至被告甲○○之豬肉攤從
    事打雜、賣豬肉的工作，並無任何身分證件，核與被告甲○○供稱乙○○未出示
    證件等情相符，足認乙○○確係由大陸地區非法入境之人士。惟同案被告乙○○
    於本院審理時供稱：我在吃早點時，向老闆探詢有無工作機會，我說我是南部人
    ，身分證件要等休息再回家拿，吃住都是老闆甲○○供應等語，此與被告甲○○
    供稱乙○○自稱是台中人等情不符，且被告甲○○坦承：「我在路邊遇到他（乙
    ○○），他自已來問我，他說有沒有工作，問我是否要僱他，然後他便跟我回家
    。」觀諸前述乙○○的求職過程，若非被告甲○○對乙○○之身分已有所知悉，
    何以立即答應提供工作及住宿之場所，且乙○○自稱來自外地而未提示任何證件
    之簡單自我介紹方式，又啟能輕易取信於被告甲○○並使其留宿於家中？是以被
    告甲○○辯稱不知乙○○係大陸人等語顯係卸責之詞，未可採信。至被告甲○○
    自稱僱用另案被告胡新志並知悉其沒有工作證等情，益徵甲○○有非法僱用大陸
    人民在台工作之犯行。本件事證明確，被告犯行應堪認定。
二、核被告甲○○僱用乙○○、胡新志之行為，均係違反同條例第十五條第四款，而
    犯第八十三條第一項之僱用大陸地區人民在台灣地區從事未經許可之工作罪。其
    前述多次犯行，時間緊接，犯罪構成要件相同，顯係基於概括之犯意反覆為之，
    為連續犯，應論以一罪，並依法加重其刑。查乙○○違反國家安全法第三條第一
    項之規定來台，係犯同法第六條第一項未經許可入境罪，核被告甲○○明知乙○
 ○非法來台打工之身分，仍提供其膳食住宿之行為，另犯刑法第一百六十四條第
    一項之藏匿犯人罪。至被告甲○○所犯之前述二罪名（台灣與大陸地區人民關係
    條例第八十三條第一項、刑法第一百六十四條第一項）間，有方法結果之牽連關
    依刑法第五十五條之規定，以較重之僱用大陸地區人民在台灣地區從事未經許可
    之工作罪論處。爰審酌被告非法僱用乙○○及胡新志從事工作之性質、犯罪情節
    及其犯後之態度等一切情狀，量處如主文所示之刑，併諭知易科罰金之折算標準
    ，以示懲戒。末審酌被告未曾受有期徒刑以上刑之宣告，有台灣高等法院被告全
    國前案紀錄表一紙在卷可參，歷此事件應知所警惕，信無再犯之虞，爰宣告緩刑
    三年，以啟自新。
據上論斷，應依刑事訴訟法第二百九十九條第一項前段、台灣地區與大陸地區人民關
係條例第十五條第四款、第八十三條第一項，刑法第十一條前段、第五十六條、第一
百六十四條第一項、第五十五條、第四十一條第一項前段、第七十四條第一款，罰金
罰鍰提高標準條例第一條前段、第二條，判決如主文。
本案經檢察官吳芙如到庭執行職務。
中      華      民      國    九十一    年      四      月     三十     日
                       台灣彰化地方法院刑事第三庭
                                    審判長法官   余   仕   明
                                    法      官   陳   連   發
                                    法      官   黃   玉   齡
右正本證明與原本無異。
如不服本判決，應於判決送達後十日內向本院提出上訴狀( 須附繕本 )。
                                     法院書記官  林   憲   男
中      華      民      國    九十一    年      五      月      三      日
刑法第一百六十四條
藏匿犯人或依法逮捕、拘禁之脫逃人或使之隱避者，處二年以下有期徒刑、拘役或五
百元以下罰金。
意圖犯前項之罪而頂替者亦同。
